臺灣高雄地方法院刑事判決　　　　　　　　　　　　　九十三年度易字第七一六號
　　公　訴　人　臺灣高雄地方法院檢察署檢察官
　　被　　　告　乙○○
右列被告因竊盜案件，經檢察官聲請簡易判決處刑（九十三年度偵字第五七八八號）
及移
庭認不宜逕以簡易判決處刑（九十三年度簡字第二三七０號），移由本院改依通常程
序審理，並經本院合議庭裁定由受命法官獨任進行簡式審判程序，茲判決如左：
    主  文
乙○○連續攜帶兇器竊盜，累犯，處有期徒刑拾月。扣案螺絲起子壹把沒收。
    事  實
一、乙○○曾於民國九十年間，因竊盜、贓物等案件，經本院以九十年度易字第二九
    七０號刑事判決分別判處有期徒刑四月、七月，應執行有期徒刑十月確定，於九
    十二年二月二十五日執行完畢。詎其竟不知悔改，復基於意圖為自己不法所有之
    概括犯意，連續於下列時、地為竊盜犯行：
  (一)於九十三年二月二十七日晚上十一時許，在屏東縣潮州鎮○○路二巷巷口處，持
    其自己所有客觀上具危險性而足為凶器之螺絲起子一把，竊取丙○○所有車牌號
    碼ＶＮ—四六六八號自用小貨車（裕隆廠牌，西元一九八九年份）一輛，得手後
    留供己用，並將該車車牌丟棄於某處路邊（未尋獲扣案），以掩人耳目。嗣於九
    十三年四月九日晚上七時五十分，乙○○駕駛上開竊得未懸掛車牌之自用小貨車
    ，行經高雄縣旗山鎮崙北巷七之十號前，為警攔檢後查獲，並扣得上開螺絲起子
    一把，始發現上情。
  (二)於九十三年三月十四日下午一時五分，駕駛其所有車號號碼ＸＱ—四九五九號自
    用小貨車，途經位於高雄縣美濃鎮吉洋里吉安一號並無門窗安全設備之廢棄倉庫
    內，著手竊取黃秀勤所有之角鐵十條（價值新臺幣（下同）約二千元）、鐵板一
    件（價值約二萬元）且搬運至車上，尚未得手之際，為巡邏員警發現當場查獲。
  (三)於九十三年五月二十日下午五時三十六分，駕駛不知情之其兄梁銘光所有車牌號
    碼ＶＯ─八六五０號自用小貨車，途經位於高雄縣旗山鎮手巾寮之臺灣省自來水
    股份有限公司（下稱自來水公司）六號自來水井處，利用上揭車輛之吊掛捲收器
    拖行竊取自來水公司所有之變壓器內線圈一個（價值約三千元）得手後。嗣於九
    十三年五月二十日下午五時四十分，為警在高雄縣旗山鎮手巾寮十八分香蕉集貨
    場產業道路查獲。
二、案經高雄縣警察局旗山分局報請臺灣高雄地方法院檢察署檢察官偵查起訴及移送
    併案審理。
    理  由
一、本案被告乙○○所犯係死刑、無期徒刑、最輕本刑為三年以上有期徒刑以外之罪
    ，其於準備程序就前揭被訴事實為有罪之陳述，經受命法官告知簡式審判程序之
    旨，並聽取其與公訴人之意見後，本院認無不得或不宜改依簡式審判程序進行之
    處，爰依刑事訴訟法第二百七十三條之一第一項、第二百八十四條之一，裁定本
    件由受命法官獨任進行簡式審判程序，合先敘明。
二、訊據被告對其於右揭時、地連續竊盜之事實，於本院審理時（參見本院九十三年
    七月十三日審判筆錄）坦承不諱，核與被害人丙○○、證人戊○○、郭來成及丁
    ○○分別於警詢中陳述失竊情節大致相符（參見高雄縣警察局旗山分局高縣旗警
    刑移字第一六四號、第二四二號、第三六二號警卷），且有螺絲起子一把扣案、
    贓物認領收據二紙、領結及車輛竊盜車牌失竊資料個別查詢報表各一紙、現場照
    片十二紙附卷可佐，核屬相符，足認被告上開自白，確與事實相符，本案事證明
    確，被告犯行堪以認定。
三、經查：
  (一)按刑法第三百二十一條第一項第三款之攜帶兇器竊盜罪，係以行為人攜帶兇器竊
    盜為其加重條件，此所謂兇器，其種類並無限制，凡客觀上足對人之生命、身體
    、安全構成威脅，具有危險性之兇器均屬之，且祇須行竊時攜帶此種具有危險性
    之兇器為已足，並不以攜帶之初有行兇之意圖為必要。螺絲起子為足以殺傷人生
    命、身體之器械，顯為具有危險性之兇器（最高法院七十九年臺上字第五二五三
    號判例要旨參照）。經查，扣案之螺絲起子一把，長約十公分，把手部分為塑膠
    製，前端係鐵製呈一字形尖銳狀等情，此有扣案物品之照片一紙（參見高雄縣警
    察局旗山分局高縣旗警刑移字第二四二號警卷）在卷可查。是被告持扣案之螺絲
    起子一把尾端呈一字形尖銳狀，無論被告主觀上是否旨在行兇抑僅便利行竊，然
    在客觀上顯具有行兇之危險性，自屬兇器之一種，其攜帶而犯竊盜罪，應成立刑
    法第三百二十一條第一項第三款之罪。
  (二)另按刑法上竊盜罪既遂未遂區分之標準，係採權力支配說，即行為人將竊盜之客
    體，移入一己實力支配之下者為既遂，若著手於竊盜，而尚未脫離他人之持有，
    或未移入一己實力支配之下者，則為未遂。又究係預備竊盜或竊盜未遂，則專以
    行為人是否已著手於竊盜行為之實施為斷，如未著手於竊盜行為之實施，依現行
    刑法並不處罰預備竊盜（最高法院八十四年度臺上字第二二五六號判決要旨參照
    ）。被告就事實欄一編號(一)(三)部分，已將竊盜之客體移入一己實力支配之下，應
    屬竊盜既遂；至實欄一編號(二)部分，因被告正搬運贓物至車上，尚未得手之際即
    為警查獲等情，已如前述，揆諸前揭說明，此部分之行為僅屬著手於竊盜行為之
    實施，尚未將竊盜之客體移入一己實力支配之下，應屬竊盜未遂。
  (三)而連續犯須連續數行為而犯同一罪名，始能成立，所謂犯同一罪名，依司法院大
    法官會議釋字第一百五十二號解釋，係指構成犯罪要件相同之罪名而言。而既遂
    犯、未遂犯、預備犯、陰謀犯；單獨犯、共犯（包括教唆、幫助犯），如行為人
    基於概括之犯意，連續數行為而犯同一罪名者，當成立連續犯。又刑法第三百二
    十條與第三百二十一條間係屬於加重條件者，亦得認為同一罪名成立連續犯（最
    高法院六十七年度第六次暨第七次刑事庭庭推總會議決議(一)參照）。
  (四)核被告就事實欄一編號(一)部分所為竊盜行為，係犯刑法第三百二十一條第一項第
    三款之加重竊盜既遂罪；編號(二)部分所為竊盜行為，係犯刑法第三百二十條第一
    項、第三項之竊盜未遂罪；編號(三)部分所為竊盜行為，係犯刑法第三百二十條第
    一項之竊盜既遂罪。被告先後於如事實欄一編號(一)(二)(三)所示之時、地所犯普通竊
    盜罪之既遂、未遂犯行及攜帶凶器加重竊盜罪，時間緊接，所犯又係基本構成要
    件相同之罪名，顯係基於概括犯意為之，應依刑法第五十六條連續犯之規定，論
    以情節較重之攜帶凶器加重竊盜罪，並加重其刑。又被告前於九十年間，因竊盜
    、贓物等案件，經本院以九十年度易字第二九七０號刑事判決分別判處有期徒刑
    四月、七月，應執行有期徒刑十月確定，於九十二年二月二十五日執行完畢等情
    ，此有臺灣高等法院被告全國前案紀錄表、本院被告院內索引卡紀錄表、臺灣高
    雄地方法院檢察署刑案資料查註紀錄表各一份在卷可查，其於五年內再犯有期徒
    刑以上之本罪，為累犯，依刑法第四十七條之規定加重其刑，並遞加之。爰審酌
    被告正值壯年，貪慾圖利，不思以合法正當途徑賺取所得，竟以持客觀上具危險
    性而足為凶器之螺絲起子而竊盜之手段及所竊取之上揭財物價值，理應從重量刑
    ，然本院參酌被告犯後坦承犯行且態度良好、所竊物品業經被害人均取回，對被
    害人所生損害等其他一切情狀，量處如主文所示之刑。另被告所有持以行竊之螺
    絲起子一把，業據其供明在卷，且係供犯罪所用之物，爰依刑法第三十八條第一
    項第二款規定併宣告沒收。至扣案之捲收器一個，經被告於本院審理中陳稱係案
    外人即其兄梁銘光所有，並非其所有等語，爰審酌該車牌號碼ＶＯ─八六五０號
    車輛為自用小貨車，依常理當會附載捲收器以使用於搬貨，是被告上揭所辯，應
    堪採信，爰不併予宣告沒收，附此敘明。
據上論斷，應依刑事訴訟法第四百五十二條、第二百七十三條之一第一項、第二百九
十九條第一項前段，刑法第五十六條、刑法第三百二十一條第一項第三款、第四十七
條、第三十八條第一項第二款，判決如主文。
本案經檢察官甲○○到庭執行職務。
中      華      民      國    九十三    年      七      月     二十九   日
                                臺灣高雄地方法院刑事庭
                                    法  官    唐中興
右正本證明與原本無異。
如不服本判決，應於判決送達後十日內，向本院提出上訴狀。
                                    書記官    陳掌珠
中      華民      國    九十三    年      七      月    二十九    日
附錄本案論罪科刑法條全文：
中華民國刑法第三百二十一條：
犯竊盜罪而有左列情形之一者，處六月以上五年以下有期徒刑：
一、於夜間侵入住宅或有人居住之建築物、船艦或隱匿其內而犯之者。
二、毀越門扇、牆垣或其他安全設備而犯之者。
三、攜帶兇器而犯之者。
四、結夥三人以上而犯之者。
五、乘火災、水災或其他災害之際而犯之者。
六、在車站或埠頭而犯之者。
前項之未遂犯罰之。
